---
title: "Datenaufbereitung"
output: html_document
---

# Vorbeitung
## Pakete laden
```{r, include=FALSE}
library(car)
library(tidyverse)
library(ggplot2)
library(dplyr)
library(nlme)
library(psych)
library(mvnormtest)
library(conflicted)
library(ez)
library(lm.beta)
library(sjmisc)
library(Hmisc)
library(CTT)
library(sjlabelled)
library(lubridate)
library(hms)
library(tidyverse)
library(knitr)
library(kableExtra)
library(lpSolve)
library(irr)
```

## Daten einlesen

```{r, echo = F}
getwd()
setwd("C:/Users/Katharina Wenderott/Documents/22.02/IfPS/quantib/Daten")
daten <- read.csv2("C:/Users/Katharina Wenderott/Documents/22.02/IfPS/quantib/Daten/20221018_Rohdaten_PRAEPOST_ANALYSE.csv")
```

UKB
setwd("C:/Users/50117334/sciebo/ifps/quantib/Daten")
daten <- read.csv2("C:/Users/50117334/sciebo/IfPS/quantib/Daten/20221018_Rohdaten_PRAEPOST_ANALYSE.csv")

Laptop
setwd("C:/Users/Katharina Wenderott/Documents/22.02/IfPS/quantib/Daten")
daten <- read.csv2("C:/Users/Katharina Wenderott/Documents/22.02/IfPS/quantib/Daten/20221018_Rohdaten_PRAEPOST_ANALYSE.csv")

# 1. Datenaufbereitung

## Missing Data

Ziel: NA durch Null, bei Häufigkeiten der Unterbrechungen ersetzen

```{r}
daten <- mutate_at(daten, c("inter1_count", "inter2_count", "inter3_count"), ~replace(., is.na(.), 0))
```


## Zeitdifferenzen

Ziel: Dauer der Abschnitte berechnen, und nicht nur die Start- und Endzeitpunkte vorliegen haben

```{r}
#t1
daten$time1 <- strptime(daten$marker1,format='%H:%M:%S')
daten$time2 <- strptime(daten$marker2,format='%H:%M:%S')
daten$t1 <- (daten$time2 - daten$time1)
daten$zeit_t1<- as_hms(daten$t1)

#t2
daten$time3 <- strptime(daten$marker3,format='%H:%M:%S')
daten$t2 <- difftime(daten$time3, daten$time2, units = "secs") 
daten$zeit_t2<- as_hms(daten$t2)

#t3
daten$time4 <- strptime(daten$end,format='%H:%M:%S')
daten$t3 <-  difftime(daten$time4, daten$time3, units = "secs")
daten$zeit_t3<- as_hms(daten$t3)

```

## Bereinigung für Unterbrechungen

Ziel: Dauer der größeren erfassten Unterbrechungnen werden von der absoluten Dauer der einzelnen Abschnitte abgezogen

### Richtiges Format & NA ersetzen

```{r}
daten$ir1 <- strptime(daten$inter1_time,format='%H:%M:%S')
daten$ir2 <- strptime(daten$inter2_time,format='%H:%M:%S')
daten$ir3 <- strptime(daten$inter3_time,format='%H:%M:%S')
```

### Unterbrechung abziehen
```{r}
daten$zeit_t1_format<- strptime(daten$zeit_t1,format='%H:%M:%S')
daten$t1_cor <- (daten$zeit_t1_format - daten$ir1)
daten$zeit_t1_cor<- as_hms(daten$t1_cor)

daten$zeit_t2_format<- strptime(daten$zeit_t2,format='%H:%M:%S')
daten$t2_cor <- difftime(daten$zeit_t2_format, daten$ir2, units = "secs")
daten$zeit_t2_cor<- as_hms(daten$t2_cor)

daten$zeit_t3_format<- strptime(daten$zeit_t3,format='%H:%M:%S')
daten$t3_cor <- difftime(daten$zeit_t3_format, daten$ir3, units = "secs")
daten$zeit_t3_cor<- as_hms(daten$t3_cor)
```

# 2. Interrater-Reliabilität

Ziel: Berechnung der Interrater-Reliabilität zwischen JK und KW im Falle der Doppelbeobachtungen hinsichtlich der sowohl absoluten als auch korrigierten Zeiten. 

## Datensatz erstellen

```{r}
irr <- daten[c(29, 30, 31, 32, 38, 39, 40, 41, 42, 43, 44, 45),c( "case", "t1", "t2", "t3", "t1_cor", "t2_cor", "t3_cor")]
vec <- c("KW", "JK", "KW", "JK", "KW", "JK", "KW", "JK","KW", "JK", "KW", "JK")
nr <- c(029, 029, 030, 030, 036, 036, 037, 037, 038, 038, 039, 039)

irr$rater <- vec
irr$nr <- nr

irr.f <- irr[, 2:9]
```

## Format anpassen

Ziel: Anspassung in das Format, dass die ICC Funktion braucht

```{r}
require(tidyr)
df.t <- irr.f %>% tidyr::gather(key=time, value=dv, t1:t3_cor)

irr.t <- pivot_wider(df.t, names_from = rater, values_from = dv)
```

## IRR

Ziel: Berechnung IRR mittels ICC = Intraklassenkorrelation

Intraklassenkorrelation (ICC) 

[engl. intraclass correlation], [DIA, FSE], umfasst eine Gruppe von Korrelationskoeffizienten, die zur Abschätzung der Stärke des Zusammenhangs für gepaarte Beobachtungen oder zur Abschätzung der Reliabilität von Messwertreihen verwendet werden kann. Eine ICC im Bereich von 0 zeigt zufälliges Beurteilungsverhalten an, ein Wert von 1 eine perfekt zuverlässige Merkmalseinschätzung durch die Beurteiler. Werte größer ,7 werden im Allgemeinen als Indikator für gute Beurteilerübereinstimmung angesehen.

https://dorsch.hogrefe.com/stichwort/intraklassenkorrelation

```{r}
irr::icc(cbind(irr.t$KW, irr.t$JK), "twoway")
```
# 3. Finalen Datensatz erstellen

## JK entfernen

Ziel: Bereinigung des Datensatzes von den Doppelbeobachtungen

```{r}
drops <- c(30, 32, 39, 41,43, 45)

daten_kw <- daten[-drops,]
```


## Imputation missings t1

###  t1 wenn Session schon erstellt durch NA ersetzen

```{r}
daten_kw$t1[which(daten_kw$case == "27")] <- NA
daten_kw$t1[which(daten_kw$case == "28")] <- NA
daten_kw$t1[which(daten_kw$case == "30")] <- NA
daten_kw$t1[which(daten_kw$case == "31")] <- NA
daten_kw$t1[which(daten_kw$case == "34")] <- NA
daten_kw$t1[which(daten_kw$case == "39")] <- NA
daten_kw$t1[which(daten_kw$case == "50")] <- NA
daten_kw$t1[which(daten_kw$case == "921")] <- NA

daten_kw$t1_cor[which(daten_kw$case == "27")] <- NA
daten_kw$t1_cor[which(daten_kw$case == "28")] <- NA
daten_kw$t1_cor[which(daten_kw$case == "30")] <- NA
daten_kw$t1_cor[which(daten_kw$case == "31")] <- NA
daten_kw$t1_cor[which(daten_kw$case == "34")] <- NA
daten_kw$t1_cor[which(daten_kw$case == "39")] <- NA
daten_kw$t1_cor[which(daten_kw$case == "50")] <- NA
daten_kw$t1_cor[which(daten_kw$case == "921")] <- NA
```

### Vergleichsdatensatz ohne NA in t1

```{r}
data2 <- daten_kw[, c( "case", "phase", "pseudo", "inter1_count", "inter2_count","inter3_count","PI.RADS","t1", "t2", "t3", "t1_cor", "t2_cor", "t3_cor")]

data2 <-  na.omit(data2)

data2$time <- data2$t1 + data2$t2 + data2$t3

data2$time_cor <- data2$t1_cor + data2$t2_cor + data2$t3_cor

data2$t23_cor <- data2$t2_cor + data2$t3_cor

data2$inter <- data2$inter1_count + data2$inter2_count+ data2$inter3_count

data2$log_time <- log(as.numeric(data2$time_cor))

data2 <- data2[-c(56, 69, 78),]

write.csv(data2, file = "20230505_imputationvgl.csv")

```

### Imputation t1 
Mean time corrected t1 Pre: 193.628	
t1 post: 173.683

```{r}
daten_kw$t1_mut_cor <- daten_kw$t1_cor
  
daten_kw$t1_mut_cor[which(daten_kw$case == "27")] <- 193.628
daten_kw$t1_mut_cor[which(daten_kw$case == "28")] <- 193.628
daten_kw$t1_mut_cor[which(daten_kw$case == "30")] <- 193.628
daten_kw$t1_mut_cor[which(daten_kw$case == "31")] <- 193.628
daten_kw$t1_mut_cor[which(daten_kw$case == "34")] <- 193.628
daten_kw$t1_mut_cor[which(daten_kw$case == "39")] <- 193.628
daten_kw$t1_mut_cor[which(daten_kw$case == "50")] <- 193.628
daten_kw$t1_mut_cor[which(daten_kw$case == "921")] <- 173.683
```

## Mittelwerte bilden

t2 & t3 combined for analysis, differentiation post-implementation not possible

```{r}
daten_kw$stai_m <- rowMeans(daten_kw[, c(18:23)])

daten_kw$tlx_m <- rowMeans(daten_kw[, c(30:35)])

daten_kw$time <- daten_kw$t1 + daten_kw$t2 + daten_kw$t3

daten_kw$time_cor <- daten_kw$t1_mut_cor + daten_kw$t2_cor + daten_kw$t3_cor

daten_kw$t23_cor <- daten_kw$t2_cor + daten_kw$t3_cor

daten_kw$inter <- daten_kw$inter1_count + daten_kw$inter2_count+ daten_kw$inter3_count

final <- daten_kw[, c( "case", "phase", "daytime", "pseudo", "PI.RADS","time_cor", "t1_cor", "t23_cor", "stai_m", "tlx_m", "time", "inter")]
```

## Outcomes als Logarithmus

```{r}
final$log_time <- log(as.numeric(final$time_cor))
final$log_t1 <- log(as.numeric(final$t1_cor))
final$log_t23 <- log(as.numeric(final$t23_cor))
final$log_stai <- log(as.numeric(final$stai_m))
```


## Unterbbrechungsrate hinzufügen

Interruptions per Second - kann nach Analyse noch hochskaliert werden

```{r}
final$time_cor <- as.numeric(final$time_cor)
final$inter <- as.numeric(final$inter)


final$i_rate <- final$inter/final$time_cor


```

## Outlier identifizieren

Boxplot und Interquartilsabstand

```{r}
boxplot(final$time_cor ~ final$phase,
  ylab = "Zeit"
)

lower_bound <- quantile(final$time_cor, 0.01)
upper_bound <- quantile(final$time_cor, 0.99)

outlier_ind <- which(final$time_cor < lower_bound | final$time_cor > upper_bound)

final[outlier_ind, ]

```

### Exclude outliers

906 & 936 weil Ausreißer
920 weil riesige Unterbrechung

One case had to be deleted due to an interruption lasting over an hour during the MRI reading, two cases were identified as outliers, via the interquartile range rule, leaving a total of 41 cases in the post-implementation phase for data analysis. 

```{r}
final <- final[-c(56, 69, 78),]
```


# 4. Nummerierung Hinzufügen   
```{r}
final$observation <- (1:91)
```

# 5. Aufbereitete Datei speichen

```{r}
write.csv(final, file = "20230505_final.csv")
```


