---
title: "Deskriptive Daten"
output: html_document
date: "2022-10-18"
---

# Vorbeitung
## Pakete laden
```{r, include=FALSE}
library(car)
library(tidyverse)
library(ggplot2)
library(dplyr)
library(nlme)
library(psych)
library(mvnormtest)
library(conflicted)
library(ez)
library(lm.beta)
library(sjmisc)
library(Hmisc)
library(CTT)
library(sjlabelled)
library(lubridate)
library(hms)
library(tidyverse)
library(knitr)
library(its.analysis)
library(lmtest)
library(Hmisc)
library(corrplot)
```

## Daten einlesen

```{r}
getwd()
setwd("C:/Users/Katharina Wenderott/Documents/22.02/IfPS/quantib/Daten")
final <- read.csv("C:/Users/Katharina Wenderott/Documents/22.02/IfPS/quantib/Daten/20230505_final.csv")
```

UKB
setwd("C:/Users/50117334/sciebo/ifps/quantib/Daten")
final <- read.csv("C:/Users/50117334/sciebo/IfPS/quantib/Daten/final.csv")

Laptop
setwd("C:/Users/Katharina Wenderott/Documents/22.02/IfPS/quantib/Daten")
final <- read.csv("C:/Users/Katharina Wenderott/Documents/22.02/IfPS/quantib/Daten/final.csv")


# 1. Deskriptive Statistik


## Anzahl Radiolog*innen pro Phase

```{r}
table(final$pseudo,group=final$phase )
```

## Deskriptive Statistik nach Gruppen

```{r}
descr <- final

descr$t1_cor <- as.numeric(descr$t1_cor)
descr$t2_cor <- as.numeric(descr$t2_cor)
descr$t3_cor <- as.numeric(descr$t3_cor)
descr$time <- as.numeric(descr$time)
descr$time_cor <- as.numeric(descr$time_cor)
descr$inter <- as.numeric(descr$inter)
descr$PI.RADS <- as.numeric(descr$PI.RADS)

```

### Werte umrechnen

Sekunden in Minuten

```{r}
descr$time_m_min <- as.numeric(descr$time_cor)/60 
descr$t1_c_min <- as.numeric(descr$t1_cor)/60 
descr$t23_c_min <- as.numeric(descr$t23_cor)/60 
descr$i_rate_h <- descr$inter/(descr$time_m_min/60)
```

### Tabelle Deskriptiver Werte

```{r}
des_stat <- descr[,c("phase","time_m_min", "t1_c_min", "t23_c_min" , "tlx_m", "stai_m", "inter","i_rate_h", "PI.RADS" )]

table1 <- describeBy(des_stat, group=des_stat$phase,  digits = 3, mat=TRUE)

kable(table1, digits = 3)
```

### PI-RADS

Vergleich Mittelwert

Unterscheidet sich PI-RADS signifikant zwischen den Phasen? --> Stichprobenbeschreibung

```{r}
t.test(PI.RADS ~ phase, data = final)
```


# 2. Korrelationsmatrix aller interessierenden Varablen

The output of the function rcorr() is a list containing the following elements : - r : the correlation matrix - n : the matrix of the number of observations used in analyzing each pair of variables - P : the p-values corresponding to the significance levels of correlations. 

```{r}
cor_matrix <- rcorr(as.matrix(des_stat[,2:9]))
cor_matrix

```

### Pre Implementation

```{r}

cor_matrix_pre <- rcorr(as.matrix(des_stat[1:50,2:9]))

cor_matrix_pre_picture <- des_stat[1:50,2:9] %>% cor(use="complete.obs") %>% round(2)

corrplot(cor_matrix_pre_picture , type = "upper", order = "hclust", 
         tl.col = "black", tl.srt = 45)

```

### Post implementation

```{r}

cor_matrix_post <- rcorr(as.matrix(des_stat[51:91,2:9]))

cor_matrix_post_picture <- des_stat[51:91,2:9] %>% cor(use="complete.obs") %>% round(2)

corrplot(cor_matrix_post_picture , type = "upper", order = "hclust", 
         tl.col = "black", tl.srt = 45)
```


# 3. Missing Values

Proportion missing values berechnen

```{r}
# calculating the product of dimensions of dataframe
totalcells = prod(dim(final))
print("Total number of cells ")
print(totalcells)

# calculating the number of cells with na
missingcells = sum(is.na(final))
print("Missing value cells")
print(missingcells)

# calculating percentage of missing values
percentage = (missingcells * 100 )/(totalcells)
print("Percentage of missing values' cells")
print (percentage)


```

# 4. Histogramme 

## Histogram Dauer Befundung

```{r}
# Histogram for time
qplot(descr$time_cor,
      geom="histogram",
      binwidth = 150,  
      main = "Histogram Dauer Befundung", 
      xlab = "Dauer in Sekunden",  
      fill=descr$phase, 
      col=I("black"), alpha=I(.2))
```

## Histogram Workload

```{r}
qplot(descr$tlx_m,
      geom="histogram",
      binwidth = 5,  
      main = "Histogram Workload", 
      xlab = "Mittelwert TLX",  
      fill=descr$phase, 
      col=I("black"), alpha=I(.2))
```

## Histogram Stress

```{r}
qplot(descr$stai_m,
      geom="histogram",
      main = "Histogram Stress", 
      xlab = "Mittelwert STAI",  
      fill=descr$phase, 
      col=I("black"), alpha=I(.2))
```


## Histogram PI-RADS

```{r}
# Objekt erstellen
plot4 <- ggplot(final, aes(x = PI.RADS, fill = phase))

# Ebenen hinzufügen und Plot anzeigen
plot4 + 
  geom_histogram(position = "dodge") +
  labs(title = "Histogram PI-RADS",
       x = "Häufigkeit") 

```


# 5. Bivariate Analysen

## Zusammenhang Dauer Befundung & Stress

```{r}
# Objekt erstellen
plot2 <- ggplot(final, aes(x = time_cor, y = stai_m, color = phase))

# Ebenen hinzufügen und Plot anzeigen
plot2 + 
  geom_point() +
  geom_smooth(method = "lm", se = F) +
  labs(title = "Dauer der Befundung und Stressskala",
       x = "Dauer in Sekunden",
       y = "Stress") +
  theme_classic()
```

## Zusammenhang Dauer Befundung & Workload

```{r}

# Objekt erstellen
plot1 <- ggplot(final, aes(x = time_cor, y = tlx_m, color = phase))

# Ebenen hinzufügen und Plot anzeigen
plot1 + 
  geom_point() +
  geom_smooth(method = "lm", se = F) +
  labs(title = "Dauer der Befundung und Workload",
       x = "Dauer in Sekunden (korrigiert für Unterbrechungszeit)",
       y = "Workload") +
  theme_classic()
```


### Zusammenhang Dauer Befundung PI-RADS

```{r}

# Objekt erstellen
plot1 <- ggplot(final, aes(x = PI.RADS, y = time_cor, color = phase))

# Ebenen hinzufügen und Plot anzeigen
plot1 + 
  geom_point() +
  geom_smooth(method = "lm", se = F) +
  labs(title = "Zusammenhang PIRADS und Workload",
       x = "PIRADS",
       y = "Workload") +
  theme_classic()
```






